【裁判字號】    89,易,1064
【裁判日期】    900213
【裁判案由】    傷害等
【裁判全文】
臺灣苗栗地方法院刑事判決                        八十九年度易字第一六四號
    公  訴  人  臺灣苗栗地方法院檢察署檢察官
    被      告  甲○○
右列被告因傷害案件，經檢察官提起公訴（八十九年度偵字第二一六一號、三五二八
號），本院判決如左：
    主  文
甲○○違反法院依家庭暴力防治法所為禁止實施家庭暴力行為之裁定，處有期徒刑捌
月；又連續以加害生命、身体之事恐嚇他人致生危害於安全，處有期徒刑捌月；又以
強暴使人行無義務之事，處有期徒刑柒月；又損壞他人之汽車擋風玻璃，足以生損害
於他人，處有期徒刑伍月；應執行有期徒刑貳年。
    事  實
一、甲○○係乙○○之同居人，曾有事實上之夫妻關係，二人間具有家庭暴力防治法
    第三條第二款所定之家庭成員關係。甲○○曾於八十九年六月十四日經台灣苗栗
    地方法院依家庭暴力防治法第十三條規定，以八十九年度家護字第七二號民事通
    常保護令裁定令其不得對乙○○實施身體或精神上不法侵害或騷擾等行為，詎甲
    ○○竟基於妨害自由之概括犯意，（一）於民國八十九年四月二十日十九時許，
    在苗栗縣苗栗市嘉盛里十九鄰豪美六十四號乙○○住處內，以要殺死你等語恐嚇
    乙○○；（二）於同年六月十八日上午九時三十分許，駕車至苗栗市北苗里金興
    證券公司停車場內，再以「今天要讓你死得很難看」等加害生命之言語出言恐嚇
    乙○○，並以強暴之方法，欲強拉乙○○坐上其座車，且搶走乙○○之皮包一個
    ，使人行無義務之事，並致乙○○心生畏懼。（三）於民國八十九年四月二十日
    ，其於毀損之故意，持掃把敲破乙○○所有車號Ｇ九─０九六一號自用小客車之
    車前擋風玻璃，（四）另於同年六月十八日上午九時三十分許，至苗栗市北苗里
    金興證券公司停車場內，基於傷害之故意，徒手毆打乙○○，致乙○○受有頭皮
    擦挫傷及血腫、右前臂擦傷及後頸部抓傷等傷害。
二、案經乙○○訴由苗栗縣警察局苗栗分局報請臺灣苗栗地方法院檢察署檢察官偵查
    起訴。
    理  由
一、訊之被告甲○○除坦承毀損及傷害犯行外，矢口否認有妨害自由犯行，並辯稱：
    伊沒有接到保護令，也沒有出言恐嚇被害人云云；惟查被告右開妨害自由犯行，
    業經被害人乙○○指述歷歷，並經証人沈堯杰、鍾從秀、陳梅妹、黃文欽等於偵
    查時証述在卷，復有照片、驗傷診斷書及本院八十九年度家護字第七十二號保護
    令附卷為憑，被告辯解，顯為卸責之詞，不足採信，此部分被告之犯行亦堪認定
    。
二、核被告甲○○所為，係犯家庭暴力防治法第五十條、刑法第二百七十七條第一項
    、第三百零四條、第三百零五條、第三百五十四條之罪。被告所犯恐嚇及使人行
    無義務之事二罪，犯意各別，罪名不同，應分論並罰。其先後二次所犯恐嚇罪行
    ，時間緊接、犯罪構成要件相同，顯係基於同一概括犯意反覆為之，為連續犯；
    又被告所犯傷害、毀損等犯行，係另行起意，且構成要件均不同，應分論並罰。
    至被告違反保護令犯行與其傷害犯行之間，係屬一行為觸犯數罪名之想像競合犯
    ，應依刑法第五十五條想像競合犯之規定，從一重之違反保護令罪處斷。爰審酌
    被告之素行、犯罪之手段、犯後態度笣其他等一切犯罪情狀，處如主文所示之刑
    ，並定其應執行之刑。
據上論斷，應依刑事訴訟法第二百九十九條第一項前段、家庭暴力防治法第五十條、
刑法第十一條前段、第二百七十七條第一項、第三百零四條第一項、第三百零五條、
第五十六條、第五十五條、第五十一條第五款，罰金罰鍰提高標準條例第一條前段，
，判決如主文。
本案經檢察官 吳 義 聰 到庭執行職務
中      華      民      國      九十    年      二      月      十三    日
                                  台灣苗栗地方法院刑事第一庭
                                        法  官    林  誌  誠
右正本證明與原本無異。
如不服本判決，應於送達後十日內向本院提出上訴狀(須附繕本)，上訴於台灣高等
法院台中分院。
                                        書記官    尤  旗  樟
  中    華      民      國      九十     年     二      月      十四    日
附錄本案論罪科刑法條全文
家庭暴力防治法第五十條
違反法院依第十三條、第十五條所為之下列裁定者，為本法所稱之違反保護令罪，處
三年以下有期徒刑、拘役或科或併科新台幣十萬元以下罰金︰
一  禁止實施家庭暴力行為。
二  禁止直接或間接騷擾、接觸、通話或其他連絡行為。
三  命遷出住居所。
四  遠離住居所、工作場所、學校或其他特定場所。
五  命完成加害人處遇計畫：戒癮治療、精神治療、心理輔導或其他治療
    、輔導。
中華民國刑法第二百七十七條
(普通傷害罪)
傷害人之身體或健康者，處三年以下有期徒刑、拘役或一千元以下罰金。
犯前項之罪因而致人於死者，處無期徒刑或七年以上有期徒刑；致重傷者
，處三年以上十年以下有期徒刑。
中華民國刑法第三百零四條
(強制罪)
以強暴、脅迫使人行無義務之事或妨害人行使權利者，處三年以下有期徒
刑、拘役或三百元以下罰金。
前項之未遂犯罰之。
中華民國刑法第三百零五條
(恐嚇危害安全罪)
以加害生命、身體、自由、名譽、財產之事，恐嚇他人致生危害於安全者
，處二年以下有期徒刑、拘役或三百元以下罰金。
中華民國刑法第三百五十四條
(毀損器物罪)
毀棄、損壞前二條以外之他人之物或令致不堪用，足以生損害於公眾或他
人者，處二年以下有期徒刑、拘役或五百元以下罰金。
刑法第二百七十七條第一項
    傷害人之身體或健康者，處三年以下有期徒刑、拘役或一千元以下罰金。


司法院資訊處製作；財團法人民間司法改革基金會備份。
